【裁判字號】    98,抗,383
【裁判日期】    980320
【裁判案由】    停止執行
【裁判全文】
臺灣高等法院民事裁定                   98年度抗字第383號
抗  告  人  道行營造有限公司
法定代理人  乙○○
相  對  人  臺北縣樹林市公所
法定代理人  甲○○
上列當事人間停止執行事件，抗告人對於中華民國98年1月14日
臺灣板橋地方法院98年度聲字第39號裁定提起抗告，本院裁定如
下：
    主  文
抗告駁回。
抗告程序費用由抗告人負擔。
    理  由
一、按強制執行程序開始後，除法律另有規定外，固不停止執行
    ，惟於提起異議之訴時，法院因必要情形或依聲請定相當並
    確實之擔保，得為停止執行之裁定，此觀強制執行法第18條
    第1項、第2項之規定自明。又法院依強制執行法第18條第2
    項定擔保金額而准許停止強制執行之裁定者，該項擔保係備
    供債權人因停止執行所受損害之賠償，其數額應依標的物停
    止執行後，債權人未能即時受償或利用該標的物所受之損害
    額，或其因另供擔保強制執行所受之損害額定之，非以標的
    物之價值或其債權額為依據。
二、本件相對人於原法院聲請意旨略以：抗告人以臺北縣政府96
    購調12058採購履約爭議調解成立書為執行名義向原法院民
    事執行處聲請97年度執字第54531號清償債務強制執行事件
    (下稱系爭執行事件)對相對人之財產強制執行。惟伊已向原
    法院提起確認債權不存在及債務人異議之訴（98年度訴字第
    71號），依前揭規定，聲請停止系爭執行事件之強制執行程
    序等語。
三、經查，抗告人執臺北縣政府96購調12058採購履約爭議調解
    成立書為執行名義，聲請對相對人之財產於新台幣（下同）
    3,001,844元本息範圍內為強制執行，嗣相對人於民國98年1
    月13日向原法院提起確認債權不存在及債務人異議之訴，有
    原法院98年度訴字第71號卷宗封面、起訴狀等影本1件附卷
    可稽 (見本院卷第15至43頁）。揆諸前開說明，相對人聲請
    於債務人異議之訴判決或終結確定前，系爭執行程序應暫予
    停止，自應准許。至其應供擔保之金額，以抗告人請求相對
    人清償3,001,844元，因本件停止執行未能立即受償可能所
    受之損害為酌定標準，按抗告人提起前揭債務人異議之訴起
    迄確定時止，依各級法院辦案期限實施要點第2點、第7點、
    第8點規定民事審判辦案期限第一審為1年4月、第二審為2年
    、第三審為1年，共須時4年4月，而依民法第203條第1項前
    段規定：「遲延之債務，以支付金錢為標的者，債權人得請
    求依法定利率計算之遲延利息」。則抗告人因停止執行系爭
    執行程序可能所受之損害為649,899元 (3,001,844X5%X4.33
    =649,899.22，元以下四捨五入)。抗告人空言辯稱其於上開
    異議之訴之訴訟期間，未能依通常計畫可以獲得之利益，至
    少以3,001,844元為相對人聲請暫行執行應供擔保之金額云
    云，要難採取。又本件異議之訴是否有理由，核非本院所得
    審究之範圍。原法院准相對人供擔保後停止系爭執行程序之
    聲請，要無不合，抗告意旨指摘原裁定不當，請求廢棄，為
    無理由，應予駁回。
四、據上論結：本件抗告為無理由，爰裁定如主文。
中    華    民    國    98    年    3     月    20    日
                    民事第十一庭
                        審判長法  官  鄭雅萍
                              法  官  蘇芹英
                              法  官  徐福晉
正本係照原本作成。
本裁定除以適用法規顯有錯誤為理由，不得再抗告。如提起再抗
告，應於收受後10日內委任律師為訴訟代理人向本院提出再抗告
狀。並繳納再抗告費新台幣1000元。
中    華    民    國    98    年    3     月    23    日
                              書記官  黃瑞芬


司法院資訊處製作；財團法人民間司法改革基金會備份。
